臺灣宜蘭地方法院刑事判決
                                     109年度原訴字第21號
公  訴  人  臺灣宜蘭地方檢察署檢察官
被      告  黃崇達




指定辯護人  劉致顯律師（義務辯護）
被      告  黃芷潔



選任辯護人  王清白律師
被      告  羅信龍


指定辯護人  林恒毅律師（義務辯護）
被      告  吳佳男




選任辯護人  李秋銘律師
被      告  張文飛



指定辯護人  黃憲男律師（義務辯護）
被      告  廖佩茹


指定辯護人  簡坤山律師（義務辯護）
被      告  吳明哲


指定辯護人  林志嵩律師（義務辯護）
上列被告因毒品危害防制條例案件，經檢察官提起公訴（109年
度偵字第4574號、109年度偵字第5616號），本院判決如下：
    主　文
戊○○犯附表1-1編號1至3「主文欄」所示之罪，各處附表1-1編號
1至3「主文欄」所示之刑及沒收。附表1-1編號1至3「主文欄」
所示之刑，應執行有期徒刑參年。
丁○○犯附表1-2編號1至14「主文欄」所示之罪，各處附表1-2編
號1至14「主文欄」所示之刑及沒收。附表1-2編號1至14「主文
欄」所示之刑，應執行有期徒刑伍年陸月。
庚○○犯附表1-2編號5、7、15至17「主文欄」所示之罪，各處附
表1-2編號5、7、15至17「主文欄」所示之刑及沒收。附表1-2編
號5、7、15至17「主文欄」所示之刑，應執行有期徒刑肆年陸月
。扣案如附表2編號18至20所示之物，均沒收。
丙○○犯附表1-2編號12「主文欄」所示之罪，處附表1-2編號12「
主文欄」所示之刑。緩刑參年，緩刑期間付保護管束，並於本判
決確定之日起壹年內向指定之政府機關、政府機構、行政法人、
社區或其他符合公益目的之機構或團體，提供壹佰小時之義務勞
務及完成法治教育課程參場次。
己○○犯附表1-3編號1至4「主文欄」所示之罪，各處附表1-3編號
1至4「主文欄」所示之刑及沒收。附表1-3編號2至4「主文欄」
所示之刑，應執行有期徒刑壹年拾月。緩刑參年，緩刑期間付保
護管束，並於本判決確定之日起壹年內向指定之政府機關、政府
機構、行政法人、社區或其他符合公益目的之機構或團體，提供
壹佰小時之義務勞務及完成法治教育課程參場次。扣案如附表2
編號28所示之物，沒收。
甲○○、乙○○被訴部分無罪。
    犯罪事實
一、戊○○、丁○○、庚○○、丙○○、己○○知悉愷他命、2-氟-去氯愷
    他命、4-甲基甲基卡西酮、3,4-亞甲基雙氧苯基乙基胺丁酮
    ，係毒品危害防制條例第2條第2項第3款規定之第三級毒品
    ，依法不得持有、販賣；又己○○明知愷他命、4-甲基甲基卡
    西酮、3,4-亞甲基雙氧苯基乙基胺丁酮亦係行政院衛生福利
    部所公告之第三級管制藥品，除依藥事法相關規定製造之針
    劑外，係屬藥事法第20條第1項第1款所稱非經核准擅自製造
    之偽藥，未經許可，不得擅自持有、轉讓，竟分別為下列之
    犯行：
（一）戊○○意圖營利，基於販賣第三級毒品之犯意，分別於附表
      1-1編號1至3所示時間、地點，以附表1-1編號1至3所示交
      易方式，販賣如附表1-1編號1至3所示金額之愷他命予附
      表1-1編號1至3所示之甲○○、高進益。
（二）丁○○意圖營利，基於販賣第三級毒品之犯意，分別於附表
      1-2編號1至4、6、8至11、13至14所示時間、地點，以附
      表1-2編號1至4、6、8至11、13至14所示交易方式，販賣
      如附表1-2編號1至4、6、8至11、13至14所示金額之愷他
      命或毒品咖啡包予附表1-2編號1至4、6、8至11、13至14
      所示之甲○○、潘奐穎、施厚亨、游忠偉、陳人豪及林芳、
      張雅喻、高進益。
（三）丁○○與丙○○意圖營利，共同基於販賣第三級毒品之犯意聯
      絡，於附表1-2編號12所示時間、地點，以附表1-2編號12
      所示交易方式，販賣如附表1-2編號12所示金額之毒品咖
      啡包予附表1-2編號12所示之陳人豪、林芳。
（四）丁○○與庚○○意圖營利，共同基於販賣第三級毒品之犯意聯
      絡，分別於附表1-2編號5、7所示時間、地點，以附表1-2
      編號5、7所示交易方式，販賣如附表1-2編號5、7所示金
      額之愷他命予附表1-2編號5、7所示之游忠偉、施厚亨。
（五）庚○○意圖營利，基於販賣第三級毒品之犯意，分別於附表
      1-2編號15至17所示時間、地點，以附表1-2編號15至17所
      示交易方式，販賣如附表1-2編號15至17所示金額之愷他
      命予附表1-2編號15至17所示之陳奕宇。
（六）己○○意圖營利，基於販賣第三級毒品之犯意，分別於附表
      1-3編號2至4所示時間、地點，以附表1-3編號2至4所示交
      易方式，販賣如附表1-3編號2至4所示金額之愷他命予附
      表1-3編號2至4所示之高進益、張雅喻。
（七）己○○基於轉讓偽藥之犯意，於附表1-3編號1所示時間、地
      點，以附表1-3編號1所示方式，轉讓如附表1-3編號1所示
      含有4-甲基甲基卡西酮、3,4-亞甲基雙氧苯基乙基胺丁酮
      成分之毒品咖啡包予附表1-3編號1所示之游信捷。
二、嗣警於民國109年7月22日上午11時15分許至同日下午2時許
    ，持本院核發之搜索票至戊○○等7人住居所執行搜索後，分
    別扣得如附表二所示之物，查悉上情。
三、案經宜蘭縣政府警察局移送臺灣宜蘭地方檢察署檢察官偵查
    起訴。
    理　由
甲、有罪部分
壹、程序部分
一、按被告以外之人於審判外之言詞或書面陳述，除法律有規定
    者外，不得作為證據，刑事訴訟法第159條第1項定有明文。
    又被告以外之人於審判外之陳述，雖不符刑事訴訟法第159
    條之1至第159條之4之規定，而經當事人於審判程序同意作
    為證據，法院審酌該言詞陳述或書面陳述作成時之情況，認
    為適當者，亦得為證據；當事人、代理人或辯護人於法院調
    查證據時，知有同法第159條第1項不得為證據之情形，而未
    於言詞辯論終結前聲明異議者，視為有前項之同意，刑事訴
    訟法第159條之5亦定有明文。查本判決下列所引之其餘各項
    供述證據，檢察官、被告戊○○、丁○○、庚○○、丙○○、己○○（
    下合稱被告戊○○等5人）及其等辯護人於準備程序及審判程
    序時，均未爭執其證據能力，且於本院言詞辯論終結前亦均
    未聲明異議(見本院卷一第238頁至第247頁；本院卷二第110
    頁至第117頁、第236頁至第279頁)，本院審酌各該證據作成
    時之情況，其取得過程並無瑕疵或任何不適當之情況，應無
    不宜作為證據之情事，認以之作為證據應屬適當，爰依刑事
    訴訟法第159條之5第2項規定，自得作為證據，合先敘明。
二、至於本判決所引用之非供述證據部分，與本案待證事實均有
    關連性，亦無證據證明係實施刑事訴訟程序之公務員以不法
    方式所取得，依刑事訴訟法第158條之4之反面解釋，當有證
    據能力，復於本院審理時，提示並告以要旨，使當事人及辯
    護人充分表示意見，自得為證據使用。
貳、實體部分
一、訊據被告戊○○固坦承犯罪事實欄一、（一）所載販賣予高進
    益之犯罪事實，惟矢口否認有販賣愷他命予甲○○之犯行，辯
    稱：我是轉讓偽藥給甲○○等語，經查：
（一）犯罪事實欄一、(一)所載販賣予高進益之犯罪事實，業據
      被告戊○○於偵查中、本院訊問、準備程序及審理時均坦承
      不諱（見他1127卷二第108頁至第109頁；本院聲羈58卷第
      29頁至第36頁；本院卷一第238頁至第247頁；本院卷二第
      255頁、第272頁、第275頁），核與證人高進益於警詢、
      偵查中所為之證述相符（見警少字第1090043995號卷三【
      下稱警卷三】第286頁至第293頁；他1127卷二第18頁至第
      19頁），並有本院109年聲搜字第335號搜索票、搜索扣押
      筆錄、扣押物品目錄表、通訊軟體臉書messenger對話譯
      文表等在卷可稽（見警少字第1090043995號卷四【下稱警
      卷四】第458頁至第463頁；警少字第1090043995號卷二【
      下稱警卷二】第172頁至第173頁），足認被告戊○○前開任
      意性自白，核與事實相符，堪以採信。
（二）被告戊○○有於附表1-1編號1所示時間、地點，交付1公克
      愷他命予甲○○，並收受新臺幣（下同）2,500元等情，業
      據被告戊○○於警詢、偵查中、本院訊問、準備程序及審理
      時自白不諱（見警卷二第148頁至第150頁；他1127卷二第
      108頁至第109頁背面；聲羈58卷第31頁至第36頁；本院卷
      一第238頁至第247頁；本院卷二第272頁、第274頁至第27
      5頁），核與證人甲○○於本院審理時證述之情節相符（見
      本院卷二第239頁至第245頁），並有本院108年度聲監續
      字第521號通訊監察書、通訊監察譯文、通聯調閱查詢單
      等在卷可參（見警卷四第529頁至第530頁；警卷二第164
      頁至第170頁；他1127卷三第67頁），此部分事實應堪認
      定。
（三）被告戊○○雖以前詞置辯，惟查：
１、按販賣毒品之所謂販賣行為，係行為人基於營利之目的，而
    販入或賣出毒品而言。販賣毒品者，其主觀上須有營利之意
    圖，且客觀上有販賣之行為，即足構成，至於實際上是否已
    經獲利，則非所問。即於有償讓與他人之初，係基於營利之
    意思，並著手實施，而因故無法高於購入之原價出售，最後
    不得不以原價或低於原價讓與他人時，仍屬販賣行為。必也
    始終無營利之意思，縱以原價或低於原價有償讓與他人，方
    難謂為販賣行為，而僅得以轉讓罪論處（最高法院93年度台
    上字第1651號判決意旨參照）。販賣毒品係政府嚴予查緝之
    違法行為，且一般民眾亦普遍認知安非他命等毒品之非法交
    易，政府一向查禁森嚴並重罰不寬貸，衡諸常情，倘非有利
    可圖，絕無平白甘冒被嚴查重罰高度風險之理。而所謂「意
    圖」，即犯罪之目的，原則上不以發生特定結果為必要，即
    衹須有營利之意圖為已足，不以買賤賣貴而從中取利為必要
    ，而上述毒品可任意分裝或增減其份量，販賣甲基安非他命
    等毒品之行為亦無一定之公定價格，每次買賣之價格隨供需
    雙方之資力、關係之深淺或需求之數量、貨源之充裕與否、
    販賣者對於資金需求殷切與否、對行情認知，以及政府查緝
    之態度，進而為各種風險評估，機動的調整，有各種不同標
    準，並非一成不變，因之販賣之利得，除經被告坦承犯行，
    或帳冊價量均記載明確外，委難查得實情。惟販賣者從各種
    「價差」或係「量差」謀取利潤方式，或有差異，其所圖利
    益之非法販賣行為目的則屬相同，是縱未確切查得販賣賺取
    之實際差價，但除別有事證，足認係按同一價格轉讓，確未
    牟利之情形外，尚難執此認非法販賣之事證有所不足，致知
    過坦承者難辭重典，飾詞否認者反得逞僥倖，而失情理之平
    （最高法院97年度台上字第3557號判決意旨參照）。是除非
    至親摯友，關係緊密到可謂同財共居、甚或生死與共，否則
    當無絲毫不求利潤報償而販賣之理。從而，舉凡有償交易，
    除足反證其確另基於某種非圖利本意之關係外，通常尚難因
    無法查悉其買進、賣出之差價，而推諉無營利之意思，或阻
    卻販賣犯行之追訴。
２、證人甲○○於本院審理時證稱：我與戊○○是一起打牌的好朋友
    ，109年9月16日檢察官問我戊○○有沒有拿毒品給我，我說有
    ，金額的部分應該是2,500元，1,000元是檢察官拿表給我看
    ，我沒有說金額是多少，108年12月24日前後我沒有跟其他
    人買愷他命，我不知道戊○○跟誰拿愷他命等語（見本院卷二
    第240頁至第245頁）。足認被告戊○○與甲○○非同財共居、甚
    或生死與共之關係，另參酌證人甲○○於本院審理時之證述及
    其於當日之通訊監察譯文所示，證人甲○○向通話對象提及其
    都拿戊○○的毒品等語（見他1127卷三第35頁），堪認證人甲○○於108年12月24日前已自被告戊○○處取得毒品多次，倘被
    告戊○○無從中賺取利得，豈有甘冒被查緝科以重刑之風險，
    提供愷他命予證人甲○○施用之理。
３、被告戊○○於警詢中供稱：我把自己吃的愷他命給甲○○，大約
    有2至3次，是以1公克愷他命2,000元至2,500元的價格給他
    ，我跟別人拿也是這個價格，沒有獲利，我給甲○○愷他命的
    來源不記得了等語（見警卷二第148頁至第150頁）；於本院
    準備程序時供稱：我通常是以1公克2,000元之價格取得毒品
    ，甲○○沒有跟我買過毒品，但我有在我家轉讓給甲○○1次，
    甲○○知道我的毒品來源是小妖等語（見本院卷一第240頁至
    第241頁）；於本院審理時供稱：當時愷他命的價格波動很
    大，108年12月24日我確實是跟甲○○收2,500元，外面的行情
    是2,500元至3,000元，我也是跟別人買來抽，因為我跟甲○○
    是好朋友，所以我才同價格分給他等語（見本院卷二第245
    頁），關於取得價格、交付甲○○之毒品次數，被告戊○○前後
    陳述不一致，是其所辯非無疑問，難以遽信。
４、證人甲○○於本院審理時雖又證稱：我覺得戊○○賣我愷他命沒
    有賺我的錢，因為很便宜，而且以我們的交情他不可能賺我
    錢，我覺得戊○○給我的超過1公克，因為摸起來比較厚等語
    （見本院卷二第240頁至第243頁），惟其對於被告戊○○取得
    毒品之數量、價格均未知悉，如何確定被告戊○○從中未賺取
    差價，且其既稱與被告戊○○為10年以上之一起打牌的好朋友
    等語（見本院卷二第240頁），則其非無迴護被告戊○○之動
    機，自難逕為被告戊○○有利之認定。
５、又證人甲○○於本院審理時雖曾證稱對於該次毒品交易價格忘
    記了等語（見本院卷二第241頁），然人之記憶，本易隨時
    間經過而對事件部分細節出現淡忘，甚至混淆之可能，本案
    證人甲○○於本院到庭證述之時間（110年10月27日）距離案
    發之108年12月24日，已逾1年多之久，且關於交易金額被告
    戊○○自白係2,500元乙節，已如前述，是此部分應僅係證人
    甲○○於本院審理程序時對該等細節已不復記憶所致，故尚難
    以此即遽認其前開證述全然不可採。
６、綜上，足認被告戊○○於附表1-1編號1所示時、地販賣第三級
    毒品予甲○○，自有從中牟利之意圖，至為明確。
二、訊據被告丁○○對於犯罪事實欄一、(二)至(四)所載之犯罪事
    實，於警詢、偵查中、本院訊問、準備程序及審理時均坦承
    不諱（見警少字第1090043995號卷一【下稱警卷一】第4頁
    至第17頁；他1127卷四第286頁第288頁背面；本院聲羈59卷
    第41頁至第43頁；偵4574卷第175頁至第176頁背面；本院卷
    一第238頁至第247頁；本院卷二第271頁至第272頁、第274
    頁至第276頁），核與證人即共同被告丙○○、庚○○、證人甲○○、潘奐穎、施厚亨、游忠偉、陳人豪、林芳、張雅喻、高
    進益於警詢、偵查中之證述、證人簡翊軒於警詢中之證述相
    符（見警卷一第99頁至第102頁；警卷二第126頁至第129頁
    ；警卷三第247頁至第252頁、第262頁至第264頁、第269頁
    至第274頁、第287頁至第295頁、第297頁、第337頁至第339
    頁；警卷四第373頁至第377頁、第381頁至第382頁、第394
    頁至第399頁、第413頁至第416頁；他1127卷一第83頁及其
    背面、第102頁及其背面、第129頁及其背面、第151頁至第1
    52頁；他1127卷二第18頁至第19頁；他1127卷三第216頁及
    其背面；他1127卷四第114頁背面至第115頁；偵4574卷第11
    1頁至第112頁、第143頁至第144頁、第181頁背面至第182頁
    ），並有本院109年聲搜字第335號搜索票、搜索扣押筆錄、
    扣押物品目錄表、本院109年聲監字第138、153號通訊監察
    書、本院109年聲監續字第487號通訊監察書、通訊監察譯文
    、簡訊對話譯文表等在卷可稽（見警卷四第434頁至第439頁
    、第508頁至第511頁、第525頁至第526頁；警卷一第22頁至
    第36頁；警卷三第298頁），足認被告丁○○前開任意性自白
    ，核與事實相符，堪以採信。
三、訊據被告丙○○對於犯罪事實欄一、(三)所載之犯罪事實，於
    警詢、偵查中、本院訊問、準備程序及審理時均坦承不諱（
    見警卷二第126頁至第129頁；他1127卷三第216頁及其背面
    ；本院卷一第238頁至第247頁；本院卷二第271頁至第272頁
    、第277頁），核與證人即共同被告丁○○、證人陳人豪、林
    芳於警詢、偵查中之證述相符（見警卷一第15頁至第16頁；
    警卷四第394頁至第397頁、第414頁至第416頁；他1127卷一
    第83頁及其背面、第102頁及其背面；他1127卷四第287頁至
    第288頁），並有本院109年聲搜字第335號搜索票、搜索扣
    押筆錄、扣押物品目錄表、本院109年聲監字第153號通訊監
    察書、通訊監察譯文等在卷可稽（見警卷一第34頁至第35頁
    ；警卷四第452頁至第457頁、第508頁至第509頁），足認被
    告丙○○前開任意性自白，核與事實相符，堪以採信。
四、訊據被告庚○○對於犯罪事實欄一、(四)至(五)所載之犯罪事
    實，於警詢、偵查中、本院訊問、準備程序及審理時均坦承
    不諱（見警卷一第99頁至第102頁；他1127卷四第113頁背面
    至第115頁、偵4574卷第181頁背面至第182頁；本院聲羈59
    卷第47頁；本院卷一第238頁至第247頁；本院卷二第271頁
    至第272頁、第276頁），核與證人即共同被告丁○○、證人施
    厚亨、游忠偉、陳奕宇於警詢、偵查中證述之情節相符（見
    警卷一第5頁、第9頁至第14頁；警卷三第247頁、第249頁至
    第250頁、第252頁、第354頁至第357頁；警卷四第381頁至
    第382頁；他1127卷一第151頁至第152頁；他1127卷二第67
    頁及其背面；他1127卷四第287頁背面至第288頁；偵4574卷
    第111頁及其背面、第175頁至第176頁），並有本院109年聲
    搜字第335號搜索票、搜索扣押筆錄、扣押物品目錄表、本
    院109年聲監字第153號通訊監察書、通訊監察譯文、通訊軟
    體WeChat對話紀錄截圖畫面等在卷可稽（見警卷一第29頁、
    第32頁、第108頁至第113頁；警卷四第446頁至第451頁、第
    508頁至第509頁），足認被告庚○○前開任意性自白，核與事
    實相符，堪以採信。
五、訊據被告己○○對於犯罪事實欄一、(六)至(七)所載之犯罪事
    實，於警詢、偵查中、本院訊問、準備程序及審理時均坦承
    不諱（見警卷二第182頁至第186頁、第190頁至第191頁；他
    1127卷二第88頁背面至第89頁；本院聲羈58卷第30頁至第31
    頁；本院卷第238頁至第247頁；本院卷二第271頁至第272頁
    、第277頁），核與證人游信捷、高進益、張雅喻於警詢、
    偵查中證述之情節相符（見警卷三第270頁至第274頁、第28
    7頁、第289頁至第293頁；警卷四第425頁至第428頁；他112
    7卷一第129頁及其背面；他1127卷二第18頁至第19頁；偵45
    74卷第80頁及其背面），並有本院109年聲搜字第335號搜索
    票、搜索扣押筆錄、扣押物品目錄表、本院109年聲監字第1
    53號通訊監察書、通訊監察譯文、通訊軟體臉書messenger
    對話譯文表等在卷可稽（見警卷一第24頁至第28頁；警卷二
    第172頁至第173頁；警卷四第464頁至第469頁、第508頁至
    第509頁），足認被告己○○前開任意性自白，核與事實相符
    ，堪以採信。
六、揆諸前開說明，販毒之人從價差或量差中牟利方式雖異，其
    意圖營利之非法販賣行為則一，茍無任何利益可圖，被告戊○○等5人實無甘冒罹重典之風險而多次交付毒品予他人並收
    取價金之理。衡諸此情，堪認被告戊○○等5人【除犯罪事實
    欄一、(七)外】上開所為，主觀上均係基於營利之販賣意圖
    而為之。
七、綜上所述，本案事證明確，被告戊○○等5人上開犯行，均堪
    以認定，自應依法論罪科刑。
參、論罪科刑
一、按行為後法律有變更者，適用行為時之法律。但行為後之法
    律有利於行為人者，適用最有利於行為人之法律。刑法第2
    條第1項定有明文。被告戊○○等5人行為後（除附表1-2編號1
    4外），毒品危害防制條例業已修正、增訂，並於109年1月1
    5日經總統公布，其中第4條、第9條第3項、第17條第2項等
    規定，於同年7月15日施行。查：
(一)修正前毒品危害防制條例第4條第3項規定：「製造、運輸、
    販賣第三級毒品者，處7年以上有期徒刑，得併科新臺幣700
    萬元以下罰金。」，修正後則規定：製造、運輸、販賣第三
    級毒品者，處7年以上有期徒刑，得併科新臺幣1,000萬元以
    下罰金。」，修正後之規定提高得併科之罰金，經比較新舊
    法之結果，修正後之刑度顯較修正前為重，並未較有利於行
    為人，應依刑法第2條第1項前段規定，適用被告戊○○等5人
    行為時即修正前毒品危害防制條例第4條第3項規定。
(二)另毒品危害防制條例雖修正增訂第9條第3項，規定「犯前五
    條之罪而混合二種以上之毒品者，適用其中最高級別毒品之
    法定刑，並加重其刑至2分之1。」，然本項係屬另一獨立之
    犯罪型態，依刑法第1條所定之「罪刑法定原則」及「法律
    不溯及既往原則」，本案被告丁○○如附表1-2編號8、12，被
    告丙○○如附表1-2編號8所為販賣；被告己○○如附表1-3編號1
    所為轉讓混合摻有前開二種以上第三級毒品成分咖啡包之犯
    行，自不適用其行為後增訂之毒品危害防制條例第9條第3項
    規定論處。
(三)修正前毒品危害防制條例第17條第2項係規定：「犯第4條至
    第8條之罪於偵查及審判中均自白者，減輕其刑。」，修正
    後則規定：「犯第4條至第8條之罪於偵查及歷次審判中均自
    白者，減輕其刑。」，而參諸此條項之修正理由略以：「考
    量原立法之目的，係在使前述毒品案件之刑事訴訟程序儘早
    確定，當以被告於歷次審判中均自白犯罪者，始足當之。故
    爰修正第2項，明定於偵查及歷次審判中均自白者，始減輕
    其刑。」等語，經比較新舊法之結果，亦以修正前之規定對
    被告戊○○等5人較為有利。
(四)綜上，經綜合比較結果，應以修正前規定較有利於被告戊○○
    等5人，依前開說明，應一體適用109年1月15日修正前之毒
    品危害防制條例規定論處及減刑，且無修正後同條例第9條
    第3項加重其刑規定之適用。至被告丁○○如附表1-2編號14所
    為犯行，係於毒品危害防制條例第4條第3項修正後所為，是
    逕適用行為時即修正後毒品危害防制條例第4條第3項之規定
    ，附此敘明。
二、核被告戊○○如附表1-1編號1至3所為；被告丁○○如附表1-2編
    號1至13所為；被告丙○○如附表1-2編號12所為；被告庚○○如
    附表1-2編號5、7、15至17所為；被告己○○如附表1-3編號2
    至4所為，均係犯修正前毒品危害防制條例第4條第3項之販
    賣第三級毒品罪，被告丁○○如附表1-2編號14所為，係犯毒
    品危害防制條例第4條第3項之販賣第三級毒品罪如。被告戊○○等5人前開各次販賣第三級毒品前分別持有第三級毒品之
    行為，因無證據證明已達純質淨重5公克以上，是該持有行
    為本不成立犯罪，尚無吸收關係可言，均不另論罪。被告丁○○與被告丙○○就附表1-2編號12所示販賣第三級毒品犯行；
    被告丁○○與被告庚○○就附表1-2編號5、7所示販賣第三級毒
    品犯行，彼此間均有犯意聯絡及行為分擔，均為共同正犯。
    被告丁○○如附表1-2編號2、8、12所示販賣第三級毒品犯行
    ，分別係以一行為同時販賣第三級毒品予潘奐穎、甲○○及陳
    人豪、林芳，係一行為觸犯數罪名之想像競合犯，應依刑法
    第55條規定，從一重論以販賣第三級毒品罪。
三、按4-甲基甲基卡西酮、3,4-亞甲基雙氧苯基乙基胺丁酮均係
    毒品危害防制條例第2條第2項第3款所列管之第三級毒品，
    亦經主管機關即衛生福利部公告為第三級管制藥品。而第三
    級管制藥品之製造或輸入，依藥事法第39條之規定，應向衛
    生福利部申請查驗登記，並經核領藥品許可證後，始得製造
    或輸入並為醫藥上使用，倘涉未經核准擅自輸入者，適用藥
    事法第22條第1項第2款之規定，應屬禁藥，若涉未經核准擅
    自製造者，依同法第20條第1款之規定，應屬偽藥。查：
(一)被告己○○轉讓予游信捷之毒品咖啡包外包裝為彩色惡魔圖案
    ，與警方在現場查扣到的殘渣袋一樣，係在桃園凱悅酒店向
    綽號「小宇」之人購買等情，業據被告己○○供述在卷（見警
    卷二第184頁；本院聲羈58卷第30頁至第31頁），而被告己○○遭扣押之毒品咖啡包殘渣袋1個，經檢驗含有4-甲基甲基卡
    西酮、3,4-亞甲基雙氧苯基乙基胺丁酮成分乙節，有搜索扣
    押筆錄、扣押物品目錄表、慈濟大學濫用藥物檢驗中心109
    年8月14日慈大藥字第000000000號鑑定書等在卷可參（見警
    卷四第465頁至第469頁；偵4574卷第225頁至第226頁），該
    毒品經包裝成一般咖啡包形狀，顯非根據醫師處方所調劑，
    亦無其他積極證據足認該等咖啡包係由國外非法走私輸入之
    禁藥，自屬國內違法製造之偽藥無訛。又管制藥品須有醫師
    處方，始得調劑、供應，藥事法第60條第1項定有明文，而
    醫師開立管制藥品均視醫療目的為之，要無在外流通之可能
    ，被告己○○既非向藥品公司購入上開毒品咖啡包，其對於毒
    品咖啡包係藥事法所規定之偽藥，主觀上亦應有所認識，其
    明知為偽藥而轉讓，自同時該當於毒品危害防制條例第8條
    第3項之轉讓第三級毒品罪及藥事法第83條第1項之轉讓偽藥
    罪，且所轉讓之毒品咖啡包數量無證據證明已達淨重20公克
    以上，游信捷為成年男子，自無從適用毒品危害防制條例第
    8條第6項、第9條之加重處罰規定，屬同一犯罪行為而同時
    有兩種法律可資處罰之法規競合情形，基於刑事處罰應充分
    評價行為不法內涵之誡命，應採用重法優於輕法之原則，方
    能充分評價行為人犯罪之不法內涵，以維刑罰之公平性，且
    此適用標準明確，無不易判斷而難以運用之問題，亦有利於
    維護法律適用之明確性與安定性，故應依重法優於輕法之原
    則，擇較重之轉讓偽藥罪論處。
(二)核被告己○○如附表1-3編號1所為，係犯藥事法第83條第1項
    之轉讓偽藥罪。又藥事法既無處罰持有偽藥之明文，且基於
    法律一體適用，被告己○○就轉讓偽藥部分犯行，既依藥事法
    第83條第1項規定論處，其持有上開偽藥並未構成犯罪，自
    無持有上開偽藥之低度行為，應為轉讓之高度行為所吸收之
    吸收關係問題，附此敘明。
四、被告戊○○就附表1-1編號1至3所示之3罪；被告丁○○就附表1-
    2編號1至14所示之14罪；被告庚○○就附表1-2編號5、7、15
    至17所示之5罪；被告己○○就附表1-3編號1至4所示之4罪，
    犯意各別，行為互殊，各應予分論併罰之。
五、刑之加重事由
(一)被告戊○○前於108年間因違反槍砲彈藥刀械管制條例案件，
    經本院以108年度訴字第93號判決判處有期徒刑2月確定，於
    109年3月10日易科罰金執行完畢，有臺灣高等法院被告前案
    紀錄表在卷可參，被告戊○○於有期徒刑執行完畢後，5年內
    故意再犯如附表1-1編號2至3所示之有期徒刑以上之罪，依
    法應為累犯。
(二)按刑法第47條第1項規定：「受徒刑之執行完畢，或一部之
    執行而赦免後，5年以內故意再犯有期徒刑以上之罪者，為
    累犯，加重本刑至二分之一。」，而參照大法官會議解釋第
    775號解釋文及理由書之意旨，有關累犯加重本刑部分，固
    不生違反憲法一行為不二罰原則之問題，惟其不分情節，基
    於累犯者有其特別惡性及對刑罰反應力薄弱等立法理由，一
    律加重最低本刑，致生行為人所受之刑罰超過其所應負擔罪
    責之個案，不符憲法罪刑相當原則，牴觸憲法第23條比例原
    則。於此範圍內，有關機關應自本解釋公布之日起2年內，
    依本解釋意旨修正之。於修正前，為避免發生上述罪刑不相
    當之情形，法院就該個案應依本解釋意旨，裁量是否加重最
    低本刑。
(三)本院審酌被告戊○○執行完畢之前案與本案犯行之罪質不同，
    犯罪手段、動機顯屬有別，難認其對於本案販賣第三級毒品
    罪之犯行具有特別惡性，雖於5年內再犯本案，尚不足以認
    其有刑罰反應力薄弱之情，且其所犯之罪在法定刑度範圍內
    ，審酌各項量刑事由後，已足以充分評價被告戊○○所應負擔
    罪責，尚無加重之必要，爰不加重其最低本刑，以符罪刑相
    當原則及比例原則。
六、刑之減輕事由
(一)有毒品危害防制條例第17條第2項偵審中均自白之減刑規定
    適用：
１、按犯毒品危害防制條例第4條至第8條之罪於偵查及審判中均
    自白者，減輕其刑，（修正前）毒品危害防制條例第17條第
    2項定有明文，又其中所稱之「偵查及審判中均有自白」僅
    須於偵查中及審判中各有1次（或1次以上）自白，即符合上
    開減輕其刑之規定，毋庸要求其於偵審中始終自白犯罪（最
    高法院100年度台上字第4802號判決意旨參照）。次按轉讓
    同屬禁藥之第二級毒品甲基安非他命（未達法定應加重其刑
    之一定數量）予成年人（非孕婦），經依法規競合重法優於
    輕法之原則，擇法定刑較重之藥事法第83條第1項轉讓禁藥
    罪論處，被告於偵查及審判中均自白，仍應適用毒品危害防
    制條例第17條第2項規定減輕其刑。但就量刑而言，在重法
    之法定最輕本刑較輕法之法定最輕本刑為輕時，如仍得在重
    法之最輕本刑以上、輕法之最輕本刑之下，量定其宣告刑，
    即有重法輕罰之不合理現象。因此，在別無其他減輕其刑事
    由時，量刑不宜低於輕法即毒品條例第8條第2項所規定之最
    低法定刑，以免科刑偏失，始符衡平（最高法院109年度台
    上大字第4243號裁定意旨參照）。而行為人轉讓同屬偽藥之
    第三級毒品愷他命之情形，亦同有適用（最高法院110年度
    台上字第574號判決意旨參照）。再按毒品危害防制條例第1
    7條第2項規定：「犯第四條至第八條之罪於偵查及審判中均
    自白者，減輕其刑。」係為鼓勵是類犯罪行為自白、悔過，
    並期訴訟經濟、節約司法資源而設，故此所謂自白，係指對
    自己之犯罪事實全部或主要部分為肯定供述之意(最高法院1
    05年度台上字第2158號判決意旨參照)。其中，所謂「自白
    」，係指對自己之犯罪事實全部或主要部分為肯定供述之意
    。於毒品案件而言，販賣毒品與無償轉讓、合資購買、幫助
    他人施用毒品或與他人共同持有毒品，係分屬不同之犯罪事
    實，倘僅承認無償轉讓或未肯定供述毒品對價之收取，自難
    認已就販賣毒品之事實為自白，要無前揭減輕其刑規定之適
    用。且行為人有無營利之意圖，乃販賣毒品與轉讓毒品、為
    他人購買毒品而幫助施用毒品等犯罪之主要分野，亦為各該
    犯罪異其刑罰輕重之評價原因，屬販賣毒品犯罪之重要構成
    要件事實，如就販賣毒品犯罪之營利意圖一節，既未作供認
    ，即難謂已就販賣毒品之犯罪行為有所自白(最高法院105年
    度台上字第2419號判決意旨參照)。
２、被告戊○○部分
(1)查被告戊○○就附表1-1編號2至3所示販賣第三級毒品罪，於警
   詢、偵查及本院訊問、準備程序、審理時均曾自白不諱，已
   如前述，合於修正前毒品危害防制條例第17條第2項之規定，
   自均依修正前毒品危害防制條例第17條第2項規定減輕其刑。
(2)至附表1-1編號1部分，被告於警詢、偵查及本院訊問、準備
   程序、審理中均辯稱係以原價轉讓毒品予證人甲○○等語（見
   警卷二第148頁；本院聲羈58卷第32頁；本院卷一第239頁；
   本院卷二第245頁），並未就主觀上有營利之意圖此構成要件
   事實為坦白之陳述，自難認其自白犯罪，故此部分無修正前
   毒品危害防制條例第17條第2項規定之適用。
３、被告丁○○部分
(1)被告丁○○就附表1-2編號1至13所示販賣第三級毒品罪，於警
   詢、偵查及本院訊問、準備程序、審理時均自白不諱，已如
   前述，合於修正前毒品危害防制條例第17條第2項之規定，自
   均依修正前毒品危害防制條例第17條第2項規定減輕其刑。
(2)被告丁○○就附表1-2編號14所示販賣第三級毒品罪，於警詢、
   偵查及本院訊問、準備程序、審理時均自白不諱，亦如前述
   ，爰依修正後毒品危害防制條例第17條第2項規定減輕其刑。
４、被告庚○○、丙○○、己○○部分
    被告庚○○就附表1-2編號5、7、15至17所示之販賣第三級毒
    品罪；被告丙○○就附表1-2編號12所示之販賣第三級毒品罪
    ；被告己○○就附表1-3編號1至4所示之轉讓偽藥、販賣第三
    級毒品罪，於偵查及本院審理中均自白不諱，已如前述，合
    於修正前毒品危害防制條例第17條第2項之規定，自均依修
    正前毒品危害防制條例第17條第2項規定減輕其刑。
(二)有無毒品危害防制條例第17條第1項之供出毒品來源因而查
    獲之減刑適用：
１、按犯第4條至第8條、第10條或第11條之罪，供出毒品來源，
    因而查獲其他正犯或共犯者，減輕或免除其刑，毒品危害防
    制條例第17條第1項固定有明文，然所謂「供出毒品來源，
    因而查獲其他正犯或共犯者」，係指被告供出毒品來源之有
    關資料，諸如其他正犯或共犯之姓名、年籍、住居所、或其
    他足資辨別之特徵等，使調查或偵查犯罪之公務員因而對之
    發動調查或偵查並查獲其他正犯或共犯而言（最高法院99年
    度台上字第203號判決意旨參照）。申言之，被告之「供出
    毒品來源」，與調查或偵查犯罪之公務員對之發動調查或偵
    查並進而破獲之間，論理上須具有先後且相當的因果關係，
    非謂被告一有「自白」、「指認」毒品來源之人，而破獲在
    後，即得依上開規定予以減刑。若被告供出毒品來源者之前
    ，調查或偵查犯罪之公務員已有確切之證據，足以合理之懷
    疑被告所供販賣毒品來源之人，則嗣後之破獲與被告之「供
    出毒品來源」間，即欠缺先後且相當的因果關係，自不得適
    用上開規定予以減刑（最高法院97年度台上字第1475號判決
    參照）。次按被告轉讓同屬禁藥之第二級毒品甲基安非他命
    （未達法定應加重其刑之一定數量）予成年男子，依法規競
    合之例，擇法定刑較重之藥事法第83條第1項轉讓禁藥罪論
    處，如被告供出甲基安非他命來源，因而查獲其他正犯或共
    犯者，仍應適用毒品危害防制條例第17條第1項規定減輕或
    免除其刑（最高法院110年度台上字第552號判決意旨參照）
    ，基於相同事物應為相同處理、法秩序一致性之要求等法理
    ，轉讓偽藥，如被告供出愷他命、毒品咖啡包來源，因而查
    獲其他正犯或共犯者，亦應適用毒品危害防制條例第17條第
    1項規定減輕或免除其刑。
２、被告戊○○、己○○部份有毒品危害防制條例第17條第1項規定之
    適用：
    查被告戊○○、己○○為警查獲後，供出毒品來源為小妖「簡明
    彥」，經警循線因而查獲，並經檢察官起訴簡明彥等情，有
    宜蘭縣政府警察局109年10月29日警少字第1090052460號函
    、臺灣宜蘭地方檢察署110年度偵字第5620、6464、6909號
    起訴書等在卷可佐（見本院卷一第323頁；本院卷二第291頁
    至第299頁），足認確因被告戊○○、己○○供出而查獲其等毒
    品來源，故各自就附表1-1編號1至3、附表1-3編號2至4所示
    各次犯行，均依毒品危害防制條例第17條第1項規定減輕其
    刑，並依法遞減之，且就己○○如附表1-3編號1所示轉讓偽藥
    罪犯行，參酌前揭最高法院大法庭裁定意旨，亦依毒品危害
    防制條例第17條第1項之規定，減輕其刑，並依法遞減之。
３、被告丁○○部分無毒品危害防制條例第17條第1項規定之適用：
    查警方於被告丁○○供出其毒品來源為己○○之前，即於執行通
    訊監察期間發現被告己○○涉嫌販賣毒品，並於109年7月22日
    持搜索票至被告己○○住所執行搜索，此有本院109年聲監字
    第153號、109年聲監續字第487號、109年聲監字第138號通
    訊監察書、通訊監察譯文、本院109年聲搜字第335號搜索票
    等在卷可憑(見警卷四第464頁、第508頁至第511頁、第525
    頁至第526頁；警卷一第24頁至第27頁)，被告己○○到案後坦
    承全部犯行，堪認檢警並非因被告丁○○之供述而查獲被告己○○，是被告丁○○之供出毒品來源與檢警破獲被告己○○販毒一
    案，乃欠缺先後且相當因果關係，故無毒品危害防制條例第
    17條第1項之情形，不得據以該規定邀減輕或免除其刑之寬
    典。
(三)有無刑法第59條減刑規定之適用：
１、按犯罪之情狀顯可憫恕，認科以最低度刑仍嫌過重者，得酌
    量減輕其刑，刑法第59條定有明文。該條所規定之酌量減輕
    其刑，係裁判上之減輕，必以犯罪之情狀可憫恕，認為宣告
    法定最低度之刑猶嫌過重者，始有其適用。如別有法定減輕
    之事由，應先依法定減輕事由減輕其刑後，科以最低刑度，
    猶嫌過重時，始得為之（最高法院99年度台上字第5999號、
    100年度台上字第744號判決意旨參照）。又刑法第59條規定
    犯罪之情狀可憫恕者，得酌量減輕其刑，其所謂「犯罪之情
    狀」，與同法第57條規定科刑時應審酌之一切情狀，並非截
    然不同之領域，於裁判上酌減其刑時，應就犯罪一切情狀（
    包括第57條所列舉之10款事項），予以全盤考量，審酌其犯
    罪有無可憫恕之事由（即有無特殊之原因與環境，在客觀上
    足以引起一般同情，以及宣告法定低度刑，是否猶嫌過重等
    等），以為判斷（最高法院95年度台上字第6157號判決意旨
    參照）。查修正前毒品危害防制條例有關販賣第三級毒品之
    法定刑為「7年以上有期徒刑，得併科新臺幣700萬元以下罰
    金」，修正後則將得併科罰金部分修正為1,000萬元以下，
    然同為販賣毒品之人，其原因動機不一，犯罪情節未必盡同
    ，或有大盤毒梟者，亦有中、小盤之分，甚或僅止於吸毒者
    友儕間謀取蠅頭小利互通有無，其販賣行為所造成危害社會
    之程度自屬有異，法律科處此類犯罪，所設法定最低本刑卻
    相同，不可謂為不重，於此情形，倘依其情狀處以相當之有
    期徒刑，即足以懲儆，並可達防衛社會之目的者，自非不可
    依被告客觀之犯行與其主觀之惡性二者加以考量其情狀，是
    否有可憫恕之處，適用刑法第59條之規定酌量減輕其刑，期
    使個案裁判之量刑，能斟酌至當，符合罪刑相當原則及比例
    、平等原則。
２、經查，被告丙○○雖不畏重刑，販賣愷他命、毒品咖啡包予他
    人，蔓延毒害，戕害他人身心，然考量被告丙○○販賣對象僅
    2人，次數為1次，該次交易之金額共為9,000元，且被告丙○○係受同案被告丁○○之指示而交付毒品，其參與販賣毒品之
    情節非重，更未實際取得買賣價金而獲有利益，被告丙○○所
    涉與一般通常情形之販賣毒品係為求鉅額獲利或查獲之毒品
    多達數百、數千公克之情形有別，難與其他販賣毒品之大盤
    、中盤毒梟相提並論，犯罪情節尚非甚鉅，衡酌其犯罪之情
    節，不無情輕法重而尚堪憫恕之情形，本院認被告丙○○所涉
    販賣第三級毒品罪部分，若依修正前毒品危害防制條例第17
    條第2項之規定減輕其刑後，縱科以最低度刑即有期徒刑3年
    6月，其結果仍有情輕法重及過於嚴苛之嫌，在客觀上足以
    引起一般人之同情，爰就被告丙○○如附表1-2編號12所示1次
    販賣第三級毒品犯行，依刑法第59條之規定酌減其刑。
３、另查，被告戊○○於3個多月之期間內為本案3次犯行，販賣對
    象為2人，交易金額為2,500元1次、4,000元2次；被告丁○○
    於約2個月期間內為本案14次犯行，販賣對象為9人，交易金
    額為2,000元9次、2,500元3次、1,800元1次、9,000元1次；
    被告庚○○分別於1個月之密集時間內販賣3次、2次，販賣對
    象為1人、2人，共計3人，交易金額為3,000元3次、2,000元
    2次；被告己○○於2週內之時間，販賣第三級毒品3次，販賣
    對象為2人，販賣之交易金額為2,500元2次、2,000元1次，
    所為已增加毒品在社會流通之危險性，對於國民健康及社會
    秩序已生危害，犯罪情節較諸大量走私進口或長期販毒之「
    大盤」、「中盤」、「小盤」毒販固屬有別，然難認有可憫
    恕之處，本院因認被告戊○○、丁○○、庚○○、己○○就此部分均
    無刑法第59條酌予減輕其刑規定之適用，另被告己○○所犯轉
    讓偽藥犯行，亦無科以最低刑度仍嫌過重之情形。渠等辯護
    意旨請求本院依刑法第59條之規定減輕其刑，尚難憑採，附
    此敘明。
(四)被告戊○○、丙○○、己○○本案有前述刑之減輕事由，依刑法第
    70條、第71條應先依較少之數減輕，而後遞減之。
七、爰以行為人之責任為基礎，審酌被告戊○○除前揭構成累犯之
    前科外，尚有傷害致死案件經法院科刑之紀錄；被告庚○○有
    不構成累犯之賭博罪前案紀錄，被告丁○○、丙○○、己○○則無
    經法院科刑之前案紀錄，有其等之臺灣高等法院被告前案紀
    錄表在卷可參，堪認被告戊○○、庚○○素行均非佳，被告丁○○
    、丙○○、己○○素行尚可，且被告戊○○等5人正值青壯，本應
    依循正軌賺取金錢，竟不思及此，無視政府反毒政策及宣導
    ，知悉毒品足以殘害人之身心健康，助長社會不良風氣，竟
    仍意圖營利而分別或共同販賣第三級毒品予他人施用，被告
    己○○或有轉讓偽藥供他人施用，行為實有不該，且被告丁○○
    販賣毒品之金額及數量較高；被告戊○○、庚○○、丙○○、己○○
    販賣毒品之數量及金額非鉅，兼衡被告戊○○坦承犯行，僅就
    附表1-1編號1部分爭執主觀犯意；被告丁○○、庚○○、丙○○、
    己○○始終坦承犯行，態度尚屬可取，暨被告戊○○於本院審理
    時自述國中畢業之智識程度，入監服刑前在做水泥工，家裡
    有父母、老婆、小孩三個，一個18歲，兩個12歲以下，其中
    9 歲的小孩有重大疾病，生活無法自理，現由己○○照顧中，
    經濟狀況勉持；被告丁○○於本院審理時自述國中畢業之智識
    程度，做腳底按摩，經濟狀況尚可；被告庚○○於本院審理時
    自述國中畢業之智識程度，做腳底按摩，家裡有媽媽、小孩
    ，經濟狀況不佳，媽媽重度中風需要照顧；被告丙○○於本院
    審理時自述國中肄業之智識程度，從事做工，家裡有外婆、
    哥哥，經濟狀況不佳；被告己○○於本院審理時自述國中畢業
    之智識程度，從事家庭代工，家裡有公婆、三個小孩，其中
    一位為遲緩兒，並有身心障礙證明，經濟狀況不佳等一切情
    狀（見本院卷一第295頁；本院卷二第272頁至第273頁），
    暨就被告己○○所犯附表1-3編號1部分參考上開最高法院109
    年度台上大字第4243號裁定意旨，分別量處如主文所示之刑
    ，並分別就被告戊○○如附表1-1編號1至3、被告丁○○如附表1
    -2編號1至14、被告庚○○如附表1-2編號5、7、15至17、被告
    己○○如附表1-3編號2至4所示不得易服社會勞動（即販賣第
    三級毒品罪）之刑定其應執行刑，以資儆懲。
八、按緩刑之宣告，除應具備刑法第74條所定條件外，並須有可
    認為以暫不執行刑罰為適當之情形，始得為之，與刑之量定
    ，均屬事實審法院得依職權裁量之事項（最高法院110年度
    台上字第2483號判決意旨參照）。復按緩刑為法院刑罰權之
    運用，旨在獎勵自新，祇須合於刑法第74條所定之條件，法
    院本有自由裁量之職權。關於緩刑之宣告，除應具備一定條
    件外，並須有可認為以暫不執行刑罰為適當之情形，始得為
    之。法院行使此項裁量職權時，應受比例原則、平等原則等
    一般法律原則之支配；但此之所謂比例原則，指法院行使此
    項職權判斷時，須符合客觀上之適當性、相當性及必要性之
    價值要求，不得逾越，用以維護刑罰之均衡；而所謂平等原
    則，非指一律齊頭式之平等待遇，應從實質上加以客觀判斷
    ，對相同之條件事實，始得為相同之處理，倘若條件事實有
    別，則應本乎正義理念，予以分別處置，禁止恣意為之，俾
    緩刑宣告之運用，達成客觀上之適當性、相當性與必要性之
    要求（最高法院99年度台上字第7994號判決意旨參照）。查
    ：
(一)被告己○○、丙○○未曾因故意犯罪，受有期徒刑以上刑之宣告
    ，此有臺灣高等法院被告前案紀錄表附卷可稽，其等因一時
    失慮，致罹刑章，惟犯後均已坦承犯行，且被告己○○為本案
    犯行時，正值人生奮鬥之重要時期，而被告丙○○行為時甫19
    歲，若將其等置於監所服刑，對其等生涯規劃，未必有其助
    益，本院衡酌上情，認其等經此偵審程序及科刑教訓後，應
    當知所警惕，信無再犯之虞，如令其等在監禁之環境中長期
    生活，極易感染惡習，致使其等陷入更嚴重之偏差行為，是
    前開所宣告之刑以暫不執行為適當，爰均依刑法第74條第1
    項第1款規定，分別諭知緩刑3年，以勵自新。又為確保被告
    己○○、丙○○記取教訓並建立尊重法治之正確觀念，避免再犯
    ，爰依刑法第74條第2項第5款之規定，命被告己○○、丙○○於
    本判決確定之日起1年內，向指定之政府機關、政府機構、
    行政法人、社區或其他符合公益目的之機構或團體提供100
    小時之義務勞務，及依刑法第74條第2項第8款規定，命被告
    己○○、丙○○應於本判決確定之日起1年內，完成法治教育課
    程3場次，併依刑法第93條第1項第2款之規定，宣告緩刑期
    間付保護管束，以促其於緩刑期間徹底悔過。倘被告己○○、
    丙○○違反上開所定負擔情節重大，足認原宣告之緩刑難收其
    預期效果，而有執行刑罰之必要，依刑法第75條之1第1項第
    4款規定，得撤銷緩刑之宣告，併予敘明。
(二)被告丁○○、庚○○及其等辯護人請求本院予以緩刑宣告部分，
    因被告丁○○、庚○○於本案犯行所受有期徒刑之宣告均逾2年
    ，與刑法第74條第1項所定緩刑要件不符，爰不予宣告緩刑
    ，併此敘明。
肆、沒收部分
一、按犯第4條至第9條、第12條、第13條或第14條第1項、第2項
    之罪者，其供犯罪所用之物，不問屬於犯罪行為人與否，均
    沒收之，毒品危害防制條例第19條第1項定有明文。次按違
    禁物，不問屬於犯罪行為人與否，沒收之；供犯罪所用、犯
    罪預備之物或犯罪所生之物，屬於犯罪行為人者，得沒收之
    ；犯罪所得，屬於犯罪行為人者，沒收之；前2項之沒收，
    於全部或一部不能沒收或不宜執行沒收時，追徵其價額，刑
    法第38條第1項、第2項前段、第38條之1第1項前段、第3項
    分別定有明文。再按共同正犯犯罪所得之沒收、追徵，應就
    各人所分得之數為之。所謂各人「所分得」之數，係指各人
    「對犯罪所得有事實上之處分權限」而言。因此，若共同正
    犯各成員內部間，對於犯罪所得分配明確時，應依各人實際
    所得宣告沒收；若共同正犯對犯罪所得無處分權限，與其他
    成員亦無事實上之共同處分權限者，自不予諭知沒收；然若
    共同正犯對於犯罪所得享有共同處分權限時，如彼此間分配
    狀況未臻具體或明確，自應負共同沒收之責。所稱負共同沒
    收之責，參照民法第271條「數人負同一債務，而其給付可
    分者，除法律另有規定或契約另有訂定外，應各平均分擔之
    」，民事訴訟法第85條第1項前段「共同訴訟人，按其人數
    ，平均分擔訴訟費用」等規定之法理，即係平均分擔之意（
    最高法院106年度台上字第3111號判決意旨參照）。查：
(一)被告戊○○部分：
１、扣案如附表2編號1所示之物，為被告戊○○所有，供其犯本案
    之販賣第三級毒品罪，與購毒者聯繫所用之工具，而附表2
    編號7所示之物亦為其所有，供販毒時使用乙情，業據被告
    戊○○坦承不諱（見本院卷二第262頁），自應依毒品危害防
    制條例第19條第1項規定，分別沒收如附表1-1編號1至3主文
    欄所示。
２、被告戊○○就本案附表1-1編號1所示販賣第三級毒品犯行部分
    ，證人甲○○於本院審理中證稱：我有拿錢給他等語（見本院
    卷二第241頁），且為被告戊○○於本院審理時所自承（見本
    院卷二第245頁）；就本案附表1-1編號2至3所示販賣第三級
    毒品犯行部分，證人高進益於偵查中證稱：我們一手交錢，
    一手交貨等語（見他1127卷二第18頁背面），且為被告戊○○
    於偵查中所自承（見他1127卷二第108頁背面），堪認被告
    戊○○均已收受各次之販毒價金，前開價款，為被告戊○○販賣
    毒品之犯罪所得，爰均依刑法第38條之1第1項前段之規定，
    於其所犯該等罪刑項下宣告沒收，且因該等所得均未扣案，
    併依刑法第38條之1第3項規定，宣告於全部或一部不能沒收
    或不宜執行沒收時，追徵其價額。
(二)被告丁○○部分：
１、扣案如附表2編號10所示之物，為被告丁○○所有，供其犯本案
    之販賣第三級毒品罪，與購毒者聯繫所用之工具乙情，業據
    被告丁○○坦承不諱（見本院卷二第262頁），自應依毒品危
    害防制條例第19條第1項規定，分別沒收如附表1-2編號1至1
    4主文欄所示。
２、被告丁○○就本案附表1-2編號1至14所示販賣第三級毒品犯行
    部分，證人施厚亨、游忠偉、陳人豪、高進益於偵查中均證
    稱：我們一手交錢，一手交貨等語（見他1127卷一第83頁背
    面、第151頁背面；他1127卷二第18頁背面；偵4574卷第111
    頁背面），且為被告丁○○所自承（見他1127卷四第287頁及
    其背面；本院卷二第272頁），堪認被告丁○○均已收受各次
    之販毒價金，前開價款，為被告丁○○販賣毒品之犯罪所得，
    又就附表1-2編號5、7部分，被告丁○○、庚○○為共同正犯，
    業如前述，雖卷內並無證據足證被告丁○○、庚○○係如何分配
    共同販賣毒品之犯罪所得，惟依前開最高法院判決所示之平
    均分擔意旨，應認其等就此部分所參與共同販賣毒品所得價
    金部分，係就各該「交易金額」欄所示款項平均分擔，即各
    分得半數之意。準此，爰依刑法第38條之1第1項前段、第3
    項規定，就被告丁○○犯如附表1-2編號1至4、6、8至14部分
    所收取之犯罪所得，於其所犯該等罪刑項下宣告沒收，另就
    被告丁○○、庚○○共同所犯如附表1-2編號5、7部分所收取之
    犯罪所得，以平均分擔之數，各於其等所犯該等罪刑項下宣
    告沒收，並均依刑法第38條之1第3項規定，宣告於全部或一
    部不能沒收或不宜執行沒收時，追徵其價額。
(三)被告庚○○部分：
１、扣案如附表2編號17所示之物，為被告庚○○所有，供其犯本案
    附表1-2編號15至17之販賣第三級毒品罪，與購毒者聯繫所
    用之工具乙情，業據被告庚○○坦承不諱（見本院卷二第262
    頁），自應依毒品危害防制條例第19條第1項規定，分別沒
    收如附表1-2編號15至17主文欄所示。
２、被告庚○○就本案附表1-2編號5、7與被告丁○○共同所犯如附表
    1-2編號5、7部分所收取之犯罪所得，業如前述，且為被告
    庚○○於偵查中所自承（見他1127卷四第113頁背面），而其
    所犯附表1-2編號15至17所示販賣第三級毒品犯行部分，證
    人陳奕宇於偵查中證稱：我們一手交錢，一手交貨等語（見
    他1127卷二第67頁及其背面），且為被告庚○○於偵查中所自
    承（見他1127卷四第114頁），堪認被告庚○○均已收受各次
    之販毒價金，前開價款，為被告庚○○販賣毒品之犯罪所得，
    準此，爰依刑法第38條之1第1項前段、第3項規定，就被告
    庚○○犯如附表1-2編號15至17部分所收取之犯罪所得，於其
    所犯該等罪刑項下宣告沒收，另就被告丁○○、庚○○共同所犯
    如附表1-2編號5、7部分所收取之犯罪所得，以平均分擔之
    數，各於其等所犯該等罪刑項下宣告沒收，並均依刑法第38
    條之1第3項規定，宣告於全部或一部不能沒收或不宜執行沒
    收時，追徵其價額。
３、扣案如附表2編號18至20所示之物，雖卷內尚無證據足以認定
    與本案犯行有關。惟按沒收，除有特別規定者外，於裁判時
    併宣告之；違禁物或專科沒收之物得單獨宣告沒收，刑法第
    40條第1項、第2項分別定有明文。又扣案如附表2編號18至2
    0所示之物經送慈濟大學濫用藥物檢驗中心檢驗，分別檢出
    愷他命、2-氟-去氯愷他命、4-甲基甲基卡西酮、3,4-亞甲
    基雙氧苯基乙基胺丁酮成分，有慈濟大學濫用藥物檢驗中心
    鑑定書附卷可參（見偵4574卷第219頁至第222頁），均屬毒
    品危害防制條例所稱之第三級毒品無訛，核屬違禁物，且檢
    察官併請求宣告沒收，應連同無法析離之包裝袋，不問屬於
    犯罪行為人與否，均應依刑法第38條第1項之規定宣告沒收
    。至上開供取樣化驗之愷他命、2-氟-去氯愷他命、4-甲基
    甲基卡西酮、3,+4-亞甲基雙氧苯基乙基胺丁酮均業已驗畢
    用罄不復存在，無從諭知沒收，附此敘明。
(四)被告己○○部分：
１、扣案如附表2編號27所示之物，為被告己○○所有，供其犯本案
    之販賣第三級毒品罪、轉讓偽藥罪，與購毒者或受讓者聯繫
    所用之工具乙情，業據被告己○○坦承不諱（見本院卷二第26
    2頁），自應依毒品危害防制條例第19條第1項、刑法第38條
    第2項前段之規定，分別沒收如附表1-3編號1至4主文欄所示
    。
２、被告己○○就本案附表1-3編號2至4所示販賣第三級毒品犯行部
    分，證人高進益於偵查中證稱：我們一手交錢，一手交貨等
    語（見他1127卷二第18頁背面），證人張雅喻於偵查中證稱
    ：我用欠的，下次買再付前一次的帳等語（見他1127卷一第
    129頁背面），且為被告己○○於偵查中及本院審理時自承錢
    均已收到等語（見他1127卷二第88頁背面；本院卷二第272
    頁），堪認被告己○○均已收受各次之販毒價金，前開價款，
    為被告己○○販賣毒品之犯罪所得，爰均依刑法第38條之1第1
    項前段宣告沒收如附表1-3編號2至4主文欄所示，且因該等
    所得均未扣案，併依刑法第38條之1第3項規定，宣告於全部
    或一部不能沒收或不宜執行沒收時，追徵其價額。
３、扣案如附表2編號28所示之物，雖卷內尚無證據足以認定與本
    案犯行有關。惟按沒收，除有特別規定者外，於裁判時併宣
    告之；違禁物或專科沒收之物得單獨宣告沒收，刑法第40條
    第1項、第2項分別定有明文。又扣案如附表2編號28所示之
    物經送慈濟大學濫用藥物檢驗中心檢驗，檢出4-甲基甲基卡
    西酮、3,4-亞甲基雙氧苯基乙基胺丁酮成分，有慈濟大學濫
    用藥物檢驗中心鑑定書附卷可參（見偵4574卷第225頁至第2
    26頁），屬毒品危害防制條例所稱之第三級毒品無訛，核屬
    違禁物，且檢察官起訴意旨併請求宣告沒收，應連同無法析
    離之包裝袋，不問屬於犯罪行為人與否，均應依刑法第38條
    第1項之規定宣告沒收。至上開供取樣化驗之4-甲基甲基卡
    西酮、3,4-亞甲基雙氧苯基乙基胺丁酮均業已驗畢用罄不復
    存在，無從諭知沒收，附此敘明。
(五)至扣案如附表2編號26所示之物，雖係被告丙○○所有，惟被
    告丙○○否認係其犯本案販賣第三級毒品罪所用之物，亦無證
    據證明與本案販賣毒品犯行有關，爰不予宣告沒收，附此說
    明。而被告丁○○就其所為附表1-2編號12所示犯行，於警詢
    證稱：丙○○幫我送毒品沒有代價等語（見警卷一第16頁），
    且卷內無證據證明被告丙○○就此部分有分得利益，堪認被告
    丙○○就附表1-2編號12所示販賣第三級毒品犯行未有犯罪所
    得，故不予宣告沒收，併此敘明。
(六)至其餘扣案物尚無證據足以認定與本案犯行有關，且非違禁
    物，爰不予宣告沒收。
二、末按宣告多數沒收者，併執行之，刑法第40條之2第1項定有
    明文。考其立法意旨，乃因沒收新制已將沒收列為專章，具
    有獨立之法律效果，在宣告多數沒收情形，並非數罪併罰，
    乃配合刪除刑法第51條第9款規定，並增訂刑法第40條之2第
    1項規定，故本案應由檢察官依刑法第40條之2第1項規定併
    執行之，爰不再於主文為合併沒收、追徵之諭知，併此說明
    。
乙、無罪部分
壹、公訴意旨略以：被告甲○○、乙○○知悉愷他命係毒品危害防制
    條例第2條第2項第3款規定之第三級毒品，依法不得持有、
    販賣，竟分別為下列犯行：
一、被告甲○○於109年6月1日凌晨3時48分前某時許，知悉潘奐穎
    有購毒需求，竟基於幫助丁○○販賣第三級毒品之犯意，以其
    所持用之門號0000000000號行動電話與丁○○持用之門號0000
    000000號行動電話聯繫交易事宜，嗣丁○○於同日凌晨3時48
    分許，在其位於宜蘭縣○○市○○路00巷00號居所，以2,000元
    之價格販賣愷他命1公克予潘奐穎，而幫助販賣第三級毒品1
    次。
二、被告乙○○竟意圖營利，基於販賣第三級毒品之犯意，分別於
    附表1-4編號1至2所示時間、地點，以附表1-4編號1至2所示
    交易方式，販賣如附表1-4編號1至2所示金額之愷他命、毒
    品咖啡包予甲○○。
貳、按犯罪事實應依證據認定之，無證據不得認定犯罪事實，刑
    事訴訟法第154條第2項定有明文；事實之認定應憑證據，如
    未能發現相當證據，或證據不足以證明，自不能以推測或擬
    制之方法為裁判之基礎；又認定不利被告之事實，須依積極
    證據，苟積極證據不足為不利被告事實之認定時，即應為有
    利被告之認定（最高法院40年度台上字第86號、30年度上字
    第816號判決要旨參照）。另所謂「積極證據足以為不利被
    告事實之認定」，係指據為訴訟上證明之全盤證據資料，在
    客觀上已達於通常一般人均不致有所懷疑，而得確信被告確
    曾犯罪之程度，若未達此一程度，而有合理懷疑存在時，即
    無從為有罪之確信（最高法院76年度台上字第4986號判決要
    旨參照）。次按刑事訴訟法第156條第2項規定，被告之自白
    ，不得作為有罪判決之唯一證據，仍應調查其他必要之證據
    ，以察其是否與事實相符。其立法意旨乃在防範被告或共犯
    自白之虛擬致與真實不符，故對自白在證據上之價值加以限
    制，明定須藉補強證據以擔保其真實性。而所謂補強證據，
    係指除該自白本身之外，其他足以證明該自白之犯罪事實確
    具有相當程度真實性之證據而言，雖所補強者，非以事實之
    全部為必要，但亦須因補強證據之質量，與自白之相互利用
    ，足使犯罪事實獲得確信者，始足當之。
參、本院之判斷
一、公訴意旨壹、一部分：
(一)公訴意旨認被告甲○○涉犯修正前毒品危害防制條例第4條第3
    項、刑法第30條第1項之幫助販賣第三級毒品罪嫌，無非係
    以被告甲○○之供述、證人即同案被告丁○○於偵查中之證述、
    證人即購毒者潘奐穎於偵查中之證述、指認犯罪嫌疑人紀錄
    表、通訊監察譯文等為其主要論據。
(二)訊據被告甲○○堅詞否認有何幫助販賣第三級毒品之犯行，辯
    稱：我是跟潘奐穎合資向丁○○購買毒品等語，辯護人則為其
    辯護稱：從證人丁○○於本院審理時之證述可知，丁○○不知道
    潘奐穎要去拿毒品，其主觀上是認為被告甲○○要向其買毒品
    ，丁○○也沒有要求被告甲○○跟他一起販毒，也沒有受他幫助
    的意思存在，被告甲○○與潘奐穎是一起合資購買毒品，由被
    告甲○○負責聯絡，潘奐穎去取回毒品，再一起施用，被告甲○○完全沒有幫助被告丁○○販賣毒品的意思存在，是為了自己
    施用毒品而購毒等語。經查：
１、按現行刑法關於正犯（共同正犯）、幫助犯之區別，係以其
    主觀之犯意及客觀之犯行為標準。凡以自己犯罪之意思而參
    與犯罪，無論其所參與者是否係犯罪構成要件行為，皆為正
    犯，其以幫助他人犯罪之意思而參與犯罪，其所參與者，苟
    係犯罪構成要件行為，亦為正犯（共同正犯），必以幫助他
    人犯罪之意思而參與犯罪，其所參與者又為犯罪構成要件以
    外之行為，始為幫助犯。次按受施用毒品者委託，代為向販
    售毒品者購買毒品後，交付委託人以供施用，並收取價款，
    與受販售毒品者委託，將毒品交付買受人，並收取價款，二
    者同具向毒販取得毒品後交付買受人並收取代價之行為外觀
    ，其固因行為人主觀上，究與販售者抑或買受人間有意思聯
    絡，而異其行為責任。單純意在便利、助益施用而基於與施
    用者間之意思聯絡，為施用者代購毒品之情形，僅屬幫助施
    用，意在便利、助益販賣之意思而為實施販毒構成要件以外
    之行為，即屬幫助販賣；若意在便利、助益營利販賣之意思
    而實施販毒構成要件之行為，或意圖營利，而基於與販售者
    之犯意聯絡，代為交付毒品予施用者，則為共同販賣。（最
    高法院102年度台上字第4832號判決意旨參照）；再按以營
    利之意圖交付毒品，而收取對價之行為，觸犯販賣毒品罪；
    苟非基於營利之意圖，而以原價或低於原價有償轉讓毒品與
    他人，僅得以轉讓毒品罪論處；若無營利之意圖，僅基於幫
    助施用毒品者取得供施用毒品之目的，而出面代購，或共同
    合資購買並分攤價金及分受毒品，則屬應否成立施用毒品罪
    或係幫助犯之範疇（最高法院104年度台上字第2168號判決
    意旨參照）；末按苟無營利之意圖，無償受他人委託，出面
    代購毒品或共同合資購買，並分攤價金及分受毒品，以便利
    、助益委託人施用者，固為幫助施用毒品；倘以營利之意圖
    交付毒品，而收取對價，無論毒販原即持有待交易之毒品，
    抑或與買方議妥交易後，始轉而向上手取得毒品交付買方，
    亦不論該次交易係起因於賣方主動兜售或買方主動洽購，毒
    販既有營利意圖，即非可與單純為便利施用者乃代為購買毒
    品之情形等同視之，而均論以幫助施用毒品罪，二者之辨，
    主要仍在營利意圖之有無。而認定行為人是否有營利之意圖
    ，當可審酌供需者間接洽之情形、該交易如何起始、商議、
    達成合意，並勞費及風險之承擔等客觀情狀，以為判斷之所
    據（最高法院105年度台上字第1282號判決要旨參照）。
２、證人潘奐穎於109年8月4日警詢時證稱：109年6月1日凌晨3時
    43分許，我透過甲○○聯絡丁○○以2,000元購買愷他命1公克，
    我到丁○○住處外面時，請甲○○聯絡丁○○我已經在外面，買回
    來後，我帶到甲○○住處共同施用等語（見警卷三第337頁至
    第338頁）；同日偵查中證稱：109年6月1日我跟甲○○一起買
    K他命，我跟他1人出資1,000元合資購買等語（見偵4574卷
    第143頁及其背面），而被告甲○○於109年7月23日已因本案
    經收押禁見（見本院聲羈59卷第45頁至第46頁），應無與證
    人潘奐穎串證之可能，所述應屬可信，被告甲○○所辯非屬無
    據。
３、再觀諸被告甲○○與證人丁○○間之通訊監察譯文，109年6月1日
    凌晨3時43分許，被告甲○○撥打電話給證人丁○○，表示「姊
    ，阿潘在外面」，被告丁○○答以「1支而已，我剩1支而已ㄛ
    」，被告甲○○回「好，沒關係」，證人丁○○則回「喔，現金
    ㄛ」（見警卷一第82頁），客觀上係證人丁○○告知一定數量
    且不得賒帳毫無討論空間，堪認被告甲○○係立於買家立場而
    為請求。且證人丁○○於本院審理時證稱：我主觀上認為是甲○○要跟我買愷他命，我沒有請甲○○幫我找過或介紹毒品買家
    ，他跟阿潘之間的事我不知道，我就是收錢然後愷他命給他
    等語（見本院卷二第113頁至第117頁），堪認被告甲○○並未
    因同時使得證人丁○○達到販賣毒品予證人潘奐穎而從中獲有
    利益，是被告甲○○前開所辯尚非全然不可採信。檢察官未能
    舉證說明被告甲○○與證人丁○○間有何幫助販賣之合意及獲利
    如何分配之約定，難認被告甲○○有幫助證人丁○○販賣第三級
    毒品之事實。承上說明，被告甲○○此部分行為係受潘奐穎所
    託，基於幫助潘奐穎施用毒品之犯意代為聯繫毒品上游，應
    僅能論以幫助施用之行為，然因施用第三級毒品，毒品危害
    防制條例並無處罰之明文，而不構成犯罪，則被告甲○○所為
    幫助施用笫三級毒品部分，亦難遽論其以幫助施用笫三級毒
    品罪責，此外本案亦無積極確切證據足證被告甲○○所持有之
    第三級毒品純質淨重達20公克以上，是亦難遽論其以毒品危
    害防制條例第11條第5項之罪責，併予敘明。
二、公訴意旨壹、二部分：
(一)被告乙○○涉犯修正前毒品危害防制條例第4條第3項、刑法第
    30條第1項之幫助販賣第三級毒品罪嫌，無非係以被告乙○○
    之供述、證人即同案被告甲○○於偵查中之證述、指認犯罪嫌
    疑人紀錄表、通訊軟體對話紀錄截圖、通訊監察譯文等為其
    主要論據。
(二)訊據被告乙○○堅詞否認有何幫助販賣第三級毒品之犯行，辯
    稱：我是幫甲○○去拿毒品等語，辯護人則為其辯護稱：從證
    人甲○○於本院審理時之證述及通訊監察譯文可知，當時是甲○○要乙○○去聯絡南館的藥頭幫他買愷他命及毒品咖啡包等語
    。經查：
１、證人甲○○於警詢時證稱：我跟乙○○是從小長大的朋友，知道
    他之前有在吸食毒品，有認識的藥頭住在宜蘭市南館附近，
    曾經談到購毒價格，才知道他買的價格比較便宜，我會請乙○○幫忙，是因為他向南館買的價錢比我自己去外面買的便宜
    一些，才會盧他，請他聯繫協助購買等語（見警卷一第58頁
    至第60頁）；於偵查中證稱：是我託乙○○幫我調貨，因為他
    問比較便宜我才託他幫我買等語（見他1127卷二第49頁背面
    ）；於本院審理時證稱：藥頭住南館附近，我拜託乙○○幫我
    打電話給藥頭，他綽號叫「艾草」，兩、三年前是我用微信
    傳「艾草」的名片給乙○○，我有看過他，因為乙○○住我家旁
    邊，我跟他聊天講到外面1包多少錢，乙○○說他跟南館那個
    人拿才400元，我覺得非常便宜，所以我請他幫我買，我跟
    南館的藥頭買過2次毒品都是透過乙○○，現在我沒有南館那
    個人的聯絡方式，請乙○○代買之前，我也沒有試著用微信跟
    「艾草」聯繫，乙○○下班會經過南館，所以請他幫忙拿等語
    （見本院卷二第245頁至第253頁），被告乙○○於警詢中供稱
    ：因為當時我有在吸毒品咖啡包跟愷他命，所以請甲○○傳藥
    頭帳號給我，是甲○○先傳「猥褻胡迪」的微信帳號名片給我
    加好友，我才認識的，但當時甲○○傳給我的微信帳號並不是
    「猥褻胡迪」，他會一直換帳號，之前帳號有「艾草」、「
    芭娜娜」，「猥褻胡迪」也只用到108年12月22日他就傳新
    的帳號「刺刺狼」，「刺刺狼」也只用到109年5月22日他又
    傳新的帳號「Hao」給我後我就沒有加他了，我純粹幫忙好
    朋友，不然誰會願意擔風險等語（見警卷二第220頁至第221
    頁），互核2人就如何認識毒品微信暱稱「猥褻胡迪」之上
    游所述一致，被告乙○○辯稱微信暱稱「猥褻胡迪」原係證人
    甲○○介紹，因偶然聊天證人甲○○得知其取得價格較便宜，始
    基於朋友情誼幫證人甲○○去找藥頭拿毒品乙節，非屬無據。
２、再觀諸被告乙○○與證人甲○○間之通訊監察譯文，108年10月6
    日被告甲○○撥打電話予被告乙○○表示「是喔，阿你幫我打給
    『南館那個』」、「好，馬上打ㄛ，你不要睡著欸 」，被告乙○○答以「多少啦」，證人甲○○回覆「就菸阿，看他如果喝的
    可以就2阿」，被告乙○○回答「喝的2？」，證人甲○○始回「
    嘿阿，阿菸1阿」（見警卷一第66頁）；108年10月23日證人
    甲○○撥打電話予被告乙○○表示「那你順便幫我打給那個阿…
    南館那個阿，菸就好阿」，被告乙○○答以「阿…我下班再打
    嗎」，證人甲○○又回「那你就幫我打一下啊，我在那裏等就
    好拉，你家又不歡迎人我不想去你家啦」，被告乙○○始回「
    好啦好啦我打啦」（見警卷一第67頁），依上開內容可見證
    人甲○○係主動向被告乙○○要求代為協助向毒品上游購買毒品
    之事，被告乙○○始同意代為聯絡，且108年10月23日該次可
    見被告乙○○明顯不情願代證人甲○○聯繫毒品上游，若被告乙○○係基於幫助賣家之地位居間毒品買賣行為應不會有此態度
    ，是足認被告乙○○應係基於便利、助益證人甲○○施用第三級
    毒品之目的而為聯絡毒品交易之行為。
３、由此足證，被告乙○○確實係受其證人甲○○之委託，基於幫助
    施用毒品者甲○○取得供其施用第三級毒品之目的，出面向藥
    頭代購，而非幫助販賣第三級毒品給甲○○等情甚明。綜上所
    述，檢察官所提出之前揭供述證據及非供述證據均無從證明
    被告乙○○確有毒品危害防制條例第4條第3項、刑法第30條第
    1項之幫助販賣第三級毒品之事實。承前所述，被告乙○○係
    受甲○○所託，基於幫助甲○○施用毒品之犯意代為聯繫毒品上
    游，應僅能論以幫助施用之行為，然因施用第三級毒品，毒
    品危害防制條例並無處罰之明文，而不構成犯罪，則被告乙○○所為幫助施用笫三級毒品部分，亦難遽論其以幫助施用笫
    三級毒品罪責，此外本案亦無積極確切證據足證被告乙○○所
    持有之第三級毒品純質淨重達20公克以上，是亦難遽論其以
    毒品危害防制條例第11條第5項之罪責，併予敘明。
三、綜上所述，檢察官所舉上開論據，顯然無從使通常一般之人
    均不致有所懷疑，而得確信被告甲○○、乙○○有公訴意旨所指
    幫助販賣第三級毒品犯行之程度，亦不足以使本院形成被告
    甲○○、乙○○犯上開罪名之確信，仍有合理之懷疑存在，依照
    前揭說明，自應為被告甲○○、乙○○無罪之諭知。
據上論斷，應依刑事訴訟法第299條第1項前段、第301條第1項，
修正前毒品危害防制條例第4條第3項、第17條第1項、第2項，藥
事法第83條第1項，毒品危害防制條例第4條第3項、第19條第1項
，刑法第2條第1項前段、第11條、第28條、第47條第1項、第59
條、第51條第5款、第38條第1項、第2項、第38條之1第1項前段
、第3項、第40條之2第1項、第74條第1項第1款、第2項第5款、
第8款、第93條第1項第2款，判決如主文。
本案經檢察官黃明正提起公訴，檢察官張學翰、林禹宏到庭執行
職務。
中　　華　　民　　國　　110 　年　　11　　月　　24　　日
                  刑事第四庭  審判長法  官  林惠玲
                                    法  官  陳錦雯
                                    法  官  游皓婷
以上正本證明與原本無異。
如不服本判決應於收受送達後二十日內向本院提出上訴書狀，並
應敘述具體理由；其未敘述上訴理由者，應於上訴期間屆滿後二
十日內向本院補提理由書(均須按他造當事人之人數附繕本)「切
勿逕送上級法院」。
                                    書記官　李惠茹
中　　華　　民　　國　　110 　年　　11　　月　　24　　日
附錄所犯法條：
(修正前)毒品危害防制條例第4條
製造、運輸、販賣第一級毒品者，處死刑或無期徒刑；處無期徒
刑者，得併科新臺幣二千萬元以下罰金。
製造、運輸、販賣第二級毒品者，處無期徒刑或七年以上有期徒
刑，得併科新臺幣一千萬元以下罰金。
製造、運輸、販賣第三級毒品者，處七年以上有期徒刑，得併科
新臺幣七百萬元以下罰金。
製造、運輸、販賣第四級毒品者，處五年以上十二年以下有期徒
刑，得併科新臺幣三百萬元以下罰金。
製造、運輸、販賣專供製造或施用毒品之器具者，處一年以上七
年以下有期徒刑，得併科新臺幣一百萬元以下罰金。
前五項之未遂犯罰之。

(修正後)毒品危害防制條例第4條
製造、運輸、販賣第一級毒品者，處死刑或無期徒刑；處無期徒
刑者，得併科新臺幣3千萬元以下罰金。
製造、運輸、販賣第二級毒品者，處無期徒刑或10年以上有期徒
刑，得併科新臺幣1千5百萬元以下罰金。
製造、運輸、販賣第三級毒品者，處7年以上有期徒刑，得併科
新臺幣1千萬元以下罰金。
製造、運輸、販賣第四級毒品者，處5年以上12年以下有期徒刑
，得併科新臺幣5百萬元以下罰金。
製造、運輸、販賣專供製造或施用毒品之器具者，處1年以上7年
以下有期徒刑，得併科新臺幣1百50萬元以下罰金。
前五項之未遂犯罰之。

藥事法第83條
明知為偽藥或禁藥，而販賣、供應、調劑、運送、寄藏、牙保、
轉讓或意圖販賣而陳列者，處7年以下有期徒刑，得併科新臺幣5
千萬元以下罰金。
犯前項之罪，因而致人於死者，處7年以上有期徒刑，得併科新
臺幣1億元以下罰金；致重傷者，處3年以上12年以下有期徒刑，
得併科新臺幣7千5百萬元以下罰金。
因過失犯第1項之罪者，處2年以下有期徒刑、拘役或科新臺幣5
百萬元以下罰金。
第1項之未遂犯罰之。